

Max Lund UX-designer

Personlig profil

Min filosofi är att webben kan göras tillgänglig och begriplig för så gott som alla. Utan att tumma på vare sig estetik eller funktion. Någonting som alla involverade tjänar på i slutändan!

Jag är driven och inom UX brinner jag för research och att främja tillgänglighet på webben.

Verktyg

- Figma
- Adobe XD
- Miro
- Photoshop

Hur du når mig

Mobil: 070 - 68 22 440

E-post: max.lund@chasacademy.se

Linkedin: LÄNK

Utbildning

Chas Academy, 2021-2023

UX-designer med kravkompetens.

Coursera, 2021-2022

Google UX Design Certificate.

Interaction Design Foundation, 2021-

- Design Thinking: The Ultimate Guide Top 10% in class
- User Experience: The Beginner's Guide Top 10% in class

Högskolan Väst, 2021-2021

- Grafisk design för webb
- Webbutveckling med HTML och CSS
- Designprocesser för digitala projekt
- Grundläggande javascriptprogrammering

Värmdö Gymnasium, 2011-2014

Teknikprogrammet, inriktning information- och medieteknik

Arbetslivserfarenhet

<u>Försvarsmakten - Gruppchef & insatschef</u>

2020-

Ökat ansvar i tjänsten som gruppchef.

<u>Försvarsmakten - Militärpolis</u>

2016-2020

Varierande uppgifter inom militärpolistjänst.

Rosendals trädgårdskafé - Allt-i-allo, kassör

2012-2016

Arbete på kafé och festvåning under och efter tiden på gymnasiet.